臺灣雲林地方法院刑事判決　　　　　　　　　　　　　九十一年度易字第二二六號
　　聲　請　人　臺灣雲林地方法院檢察署檢察官
　　被　　　告　乙○○
右列被告因違反家庭暴力防治法案件，經檢察官提起公訴（九十一年度偵字第九七七
號），本院判決如左：
    主  文
乙○○連續違反法院依家庭暴力防治法第十三條所為之禁止實施家庭暴力行為、禁止
直接為騷擾行為、遠離居所之裁定，累犯，處有期徒刑陸月，如易科罰金，以參佰元
折算壹日。
    事  實
一、乙○○係丙○○之夫，二人間具有家庭暴力防治法第三條第一款所定之家庭成員
    關係。乙○○前於民國八十六年三月間，因傷害及毀損等案件，經台灣高等法院
    法院分別判處有期徒刑二月、五月，並定應執行刑為有期徒刑六月確定，甫於八
    十六年九月三十日易科罰金執行完畢，竟不知悔改。於九十年八月三十一日，經
    本院依家庭暴力防治法第十三條第一、二、四款規定，以九十年度家護字第一九
    一號民事通常保護令裁定，令其不得對丙○○實施身體或精神上不法之侵害行為
    、不得直接或間接對於丙○○為騷擾之聯絡行為、應最少遠離丙○○之居所（即
    雲林縣口湖鄉○○村○○路一三二號）暨工作場所至少一百公尺，保護令之有效
    期間為一年。詎乙○○於前揭民事通常保護令核發後，竟仍不知悔改，復基於違
    反保護令及傷害人身體之概括犯意，（一）先於九十一年一月二十九日下午三時
    三十分許，在雲林縣口湖鄉○○村○○路一三二號丙○○住處，以手拉扯丙○○
    之頭髮、以腳踹踢丙○○之身體及背部，並持椅子毆打丙○○之身體，致丙○○
    受有頭部外傷合併頭皮血腫、肢體多處擦傷血腫等傷害，對丙○○直接為騷擾行
    為及實施身體上之不法侵害，並違反本院所為前開民事通常保護令規定應最少遠
    離丙○○之居所一百公尺之裁定；（二）嗣於同年四月七日中午十二時許，在雲
    林縣口湖鄉埔北村五九號乙○○住處（丙○○於九十一年三月二十八日之前一、
    二日，搬回該址與乙○○共同生活），於酒後又出手毆打丙○○，致丙○○受有
    頭部外傷、左臉擦傷及挫傷、頭部挫傷、胸部挫傷、背部挫傷等傷害，對丙○○
    實施身體上之不法侵害，連續違反雲林地院所為之前開裁定，嗣經丙○○先後於
    九十一年一月三十日下午四時三十五分許、同年四月十一日下午二時四十七分許
    ，分別向雲林縣警察局北港分局下崙派出所報案及向台灣雲林地方法院檢察署申
    告，因而獲悉上情。
二、案經丙○○訴由雲林縣警察局北港分局報請臺灣雲林地方法院檢察署檢察官偵查
    起訴。
    理  由
一、訊據被告乙○○對於犯罪事實（一）之部分，固坦承有於右揭時、地前往告訴人
    丙○○之居所找告訴人，惟矢口否認有何傷害告訴人之犯行，辯稱：伊當時有用
    手撥丙○○，是出於自衛，但她的傷是否伊所造成，並不知道云云；對於犯罪事
    實（二）之部分，則矢口否認有何傷害告訴人之犯行，辦稱：當時伊要丙○○去
    把飯菜溫過，但她未去，伊就去買小高粱酒來喝，喝完伊就睡著了，伊不曉得有
    無打她，但若有打她，伊母親會告訴伊云云。經查，右揭犯罪事實業據告訴人丙
    ○○迭於警、偵訊時指訴甚詳，且右揭事實（一）部分之事實，亦經證人即告訴
    人之鄰居甲○○於本院審理時證述：九十一年一月二十九日伊有看到被告拉丙○
    ○的頭髮打她，因丙○○在哭，我就跟被告他們說不要吵架．．等語（見本院九
    十一年六月二十七日審判筆錄），足見告訴人之指訴尚非無稽。至證人即被告之
    母吳陳菊於本院審理時固證稱：九十一年四月七日中午，伊並不知道伊兒子是否
    有出手打被害人云云，惟被告為證人吳陳菊之子，證人吳陳菊為免其子遭法院判
    刑，難免為迴護被告之詞，所為證述亦有所保留，尚難採信，自難為有利於被告
    之認定。此外，復有本院九十年度家護字第一九一號民事通常保護令裁定乙份、
    診斷證明書二紙及現場照片六幀等在卷可稽，是被告上開所辯顯係事後飾卸之詞
    ，不足採信。本件事證已臻明確，被告犯嫌堪予認定。
二、核被告乙○○就犯罪事實欄（一）所為，係犯家庭暴力防治法第五十條第一款、
    第二款、第四款之違反保護令罪及刑法第二百七十七條第一項之傷害罪；就犯罪
    事實欄（二）所為，係犯家庭暴力防治法第五十條第一款之違反保護令罪及刑法
    第二百七十七條第一項之傷害罪。被告前後二次違反保護令及傷害之犯行，時間
    緊接，所犯構成要件相同，顯係基於概括之犯意反覆為之，為連續犯，應依刑法
    第五十六條之規定論以犯罪事實（一）情節較重之違反保護令及傷害罪，並依法
    加重其刑。又被告所為上開違反保護令罪及傷害罪間，係以一行為觸犯二罪名，
    為想像競合犯，應依刑法第五十五條之規定，從一重之連續違反保護令罪處斷。
    查被告前於八十六年三月間，因犯傷害等案件，經台灣高等法院判處應執行有期
    徒刑六月確定，於八十六年九月三十日易科罰金執行完畢，此有台灣高等法院被
    告全國前案紀錄表一份在卷可按，其於五年以內再犯本件最重本刑為有期徒刑以
    上之罪，為累犯，應依刑法第四十七條之規定遞加重其刑。爰審酌被告與告訴人
    結褵數年，除於九十年八月間，因傷害告訴人丙○○案件，經判處拘役五十日確
    定外，嗣於九十年十二月間，並因違反家庭暴力防治法案件（傷害告訴人丙○○
    之案件），經法院於九十一年一月二十三日判處拘役五十九日確定，此有台灣高
    等法院被告全國前案記錄表一份在卷可參，已有多次傷害告訴人之前科，於本院
    核發民事通常保護令後，猶不思悔改，漠視本院所核發之通常保護令，再度對其
    妻丙○○為暴力行為，並於其所涉犯之違反家庭暴力防治法案件偵查中時，再度
    對其妻施以暴力，足認其藐視司法之態度，其所為除對其妻造成身體上之痛苦及
    傷害外，亦造成其妻心理上之恐懼，而被告於犯後，均不知改過遷善，猶試圖飾
    詞卸責，毫無悔過之意，惡性非輕，及其犯罪之動機、目的、手段等一切情狀，
    量處如主文所示之刑，並諭知易科罰金之折算標準，以示懲儆。
據上論斷，應依刑事訴訟法第二百九十九條第一項前段，家庭暴力防治法第五十條第
一款、第二款、第四款，刑法第十一條前段、第五十六條、第五十五條、第四十七條
、第四十一條第一項前段，罰金罰鍰提高標準條例第二條，判決如主文。
本案經檢察官蔣得龍到庭執行職務。
中      華      民      國      九十一      年      八      月    八    日
                                        臺灣雲林地方法院刑事第二庭
                                            法  官  冷  明  珍
右正本證明與原本無異。
如不服本判決，應於判決送達後十日內，向本院提出上訴狀。（須附繕本）
                                            書記書  周  麗  雲
中      華      民      國      九十一      年      八      月    八    日
